Айдын Галымжанулы

Алматы, Казахстан | +7-(707)-407-07-11 | awastzero@gmail.com | LinkedIn | GitHub

О СЕБЕ

Front-end разработчик с более чем двумя годами коммерческого опыта в разработке на Vue.js. Бывший преподаватель с 6 лет опыта преподавания информационных технологий в ЦАТЭК и КазИТУ. Успешно осуществил автоматизацию документооборота, Разработал систему тестирования, что значительно упростило операционные процессы в университетах. Также разработал фронтенд СRM системы, предназначенной для создания бизнесс процессов.

Навыки

Языки: Typescript (JavaScript), NodeJs,

Front end: Vue, React, Vuex, Pinia, TailwindCSS, SCSS, Vuetify, Bootstrap, Axios, Vite, WebPack

Back end: Express, Node, MongoDB, Mongoose

DevOps: Git, Docker

Опыт Работы

ACS - solution

Frontend разработчик

Сентябрь 2023 – Настоящее время

Алматы

• Разработал фронтенд CRM системы, переписал проект с нуля, переходя с Vue 2 на Vue 3, используя современную файловую структуру FSD и современные принципы проектирования.

- Принимал активное участие в разработке архитектурной части фронтенда совместно с ментором.
- Заменил самописный код создания бизнес-процессов на стороне фронтенда с помощью библиотеки ВРМN, что повысило надежность, расширяемость и производительность системы
- Активное взаимодействие с backend разработчиками

Преподаватель

Сентябрь 2022 - Март 2024

Aлмaты

• Обучил более 450 студентов веб-разработке на JavaScript, NodeJS и MongoDB по собственной методологии.

Директор департамента IT

Сентябрь 2018 – Сентябрь 2022

КазИТУ

ЦАТЭК

Алматы

- Был ответственнен за разработку и поддержку kazetu.kz и внутренних образовательных технологии.
- Внедрил систему тестирования для студентов и учителей, которое позволило проводить межсезонные экзамены для дальнейшей подготовки к финальным экзаменам.
- Автоматизиривал документооборот для сбора документов трудоустройства. студентов. Данное решение упростила сбор данных для учителей, позволяя следить за своевременной подачей документов.

Тестовые проекты

Прототип Каѕрі Магазина

 $https://kaspi\mbox{-}frontend.netlify.app$

- Разработал E-Commerce в виде аналога Kaspi Магазина на Vue, Pinia и Express.js
- Функционалы Каѕрі был построены, как фильтрация товаров, выбор категории, пагинация и карусель.
- Разработан Back-end для симулаяции API Kaspi Maгазина.

Образование

Алматинский Университет Энергетики и Связи

Алматы, Казахстан

Бакалавр Автоматизация и Управления

2016